臺灣彰化地方法院刑事判決
111年度易字第677號
公  訴  人  臺灣彰化地方檢察署檢察官
被      告  呂紹鋒


上列被告因詐欺案件，經檢察官追加起訴（110年度偵字第11355
、11357、13359號），本院判決如下：
    主  文
本件公訴不受理。
    理  由
一、追加起訴意旨詳如追加起訴書所載。
二、於第一審言詞辯論終結前，得就與本案相牽連之犯罪或本罪
    之誣告罪，追加起訴，刑事訴訟法第265條第1項定有明文。
    又起訴之程序違背規定者，應諭知不受理之判決，並得不經
    言詞辯論為之，刑事訴訟法第303條第1款、第307條亦分別
    定有明文。
三、經查，公訴人雖以上開追加起訴之犯罪與本院110年度訴字
    第1004號被告被訴加重詐欺取財案件(起訴案號：110年度偵
    字第11472號，下稱前案)具有1人犯數罪之相牽連關係，因
    而追加起訴。惟前案業於民國111年5月24日言詞辯論終結，
    並於111年6月16日宣判，有前案111年5月24日審判筆錄、判
    決書各1件在卷可佐。而本件追加起訴係於111年7月8日始繫
    屬本院，此有本院收案章戳蓋於其上之臺灣彰化地方檢察署
    111年7月8日彰檢原智110偵11355字第1119029399號函與所
    附追加起訴書可憑。是本件追加起訴顯係於前案第一審辯論
    終結後始向本院提出，依前揭說明，其起訴程式自屬違背規
    定，爰不經言詞辯論，逕為不受理判決之諭知。
四、據上論斷，應依刑事訴訟法第303條第1款、第307條，判決
    如主文。
中　　華　　民　　國　　111 　年　　7 　　月　　14　　日
                  刑事第六庭    審判長法官  吳永梁
　　　　　　　　　
                                法      官  呂美玲
　　　　　　　　　　　　　　　　
                                法      官  張琇涵
以上正本證明與原本無異。
如不服本判決應於收受判決後20日內向本院提出上訴書狀，並應
敘述具體理由。其未敘述上訴理由者，應於上訴期間屆滿後20日
內向本院補提理由書( 均須按他造當事人之人數附繕本) 「切勿
逕送上級法院」。
告訴人或被害人對於判決如有不服具備理由請求檢察官上訴者，
其上訴期間之計算係以檢察官收受判決正本之日期為準。
中　　華　　民　　國　　111 　年　　7 　　月　　14　　日
                                書  記  官  潘佳欣
　　　　　　　　　　　　　　　　
　　　　　　　　　　　　　　　　
臺灣彰化地方檢察署檢察官追加起訴書
                                    110年度偵字第11355號
                                    110年度偵字第11357號
                                    110年度偵字第13359號
　　被　　　告　呂紹鋒　男　30歲（民國00年0月0日生）
　　　　　　　　　　　　住○○市○○區○○里○○路0段000                          巷00號
　　　　　　　　　　　　國民身分證統一編號：Z000000000號
上列被告因詐欺案件，已經偵查終結，認宜追加起訴，茲將犯罪
事實及證據並所犯法條分敘如下：
　　　　犯罪事實
一、呂紹鋒於民國110年7月底某日，受通訊軟體LINE暱稱「張家
    瑞」之人之委託，擔任取簿手。呂紹鋒與「張家瑞」意圖為
    自己不法之所有，基於詐欺取財之犯意聯絡，由「張家瑞」
    所屬詐欺集團成員於附表編號1所示之時間、方式向附表編
    號1所示之劉玉林施用詐術，致渠陷於錯誤而依指示在附表
    編號1所示之地點以店到店寄送之方式寄出渠所有如附表編
    號1所示之金融帳戶。嗣呂紹鋒接獲「張家瑞」之指示，即
    於附表編號1所示之時、地，冒用附表編號1所示之他人名義
    領取裝有如附表編號1所示之金融帳戶提款卡之包裹。呂紹
    鋒知悉金融機構帳戶資料係供個人使用之重要理財及交易工
    具，關係個人財產及信用之表徵，並可預見提供自己之金融
    帳戶予陌生人士使用，常與詐欺等財產犯罪密切相關，可能
    掩飾他人詐欺等財產犯罪所得財物，被詐欺集團利用以作為
    人頭帳戶，遂行詐欺等財產犯罪，藉此躲避警方追查，竟仍
    基於縱掩飾他人詐欺等財產犯罪所得去向，他人持其金融帳
    戶以為詐欺等財產犯罪工具，均無違反其本意之掩飾他人詐
    欺犯罪所得去向（即洗錢）及幫助詐欺取財之不確定故意，
    於取得附表編號1所示提款卡包裹後，依「張家瑞」之指示
    前往彰化縣○○市○○路000號「正達行」寄送予真實姓名年籍
    不詳之「蔡怡如」，供「張家瑞」之詐欺集團成員使用。嗣
    該人所屬詐欺集團取得上開永豐銀行帳戶後，即意圖為自己
    不法所有，基於詐欺取財及洗錢之犯意聯絡，於110年8月10
    日17時31分許，佯為誠品書店人員及中國信託商業銀行人員
    撥打電話聯繫詹凱傑，並向其佯稱：之前線上購買書本，因
    作業疏失需依指示操作云云，致其陷於錯誤，遂於110年8月
    10日17時54分許，匯款新臺幣(下同)3萬7,123元至中國信託
    商業銀行帳號000-000000000000號帳戶(下稱中信銀帳戶)，
    嗣該筆款項並隨即轉帳至前開附表編號1帳戶，詹凱傑於110
    年8月10日18時39分許，又匯款9,123元至附表編號1帳戶內
    ，旋遭提領一空。
二、呂紹鋒與「張家瑞」復意圖為自己不法之所有，基於詐欺取
    財之犯意聯絡，由「張家瑞」所屬詐欺集團成員於附表編號
    2、3所示之時間、方式向附表編號2、3所示之人施用詐術，
    致渠等陷於錯誤而依指示在附表編號2、3所示之地點以店到
    店寄送之方式寄出渠等所有如附表編號2、3所示之金融帳戶
    。嗣呂紹鋒接獲「張家瑞」之指示，即於附表編號2、3所示
    之時、地，冒用附表編號2、3所示之他人名義領取裝有如附
    表編號2、3所示之金融帳戶提款卡之包裹，之後再寄交予「
    張家瑞」所屬之詐欺集團成員。嗣因附表所示被害人發覺遭
    騙，報警處理，警察調閱相關資料及路口監視器畫面，始循
    線查獲上情。
三、案經附表所示被害人等、詹凱傑告訴及彰化縣警察局彰化分
    局、南投縣警察局集集分局報告偵辦。
　　　　證據並所犯法條
一、證據清單暨待證事實
編號 證  據  名  稱 待　證  事　實 1 被告呂紹鋒於警詢及本署110年度偵字第11472號偵訊時之自白。 全部犯罪事實。 2 附表所示被害人於警詢時之指訴。 附表所示被害人因受詐欺而提供金融帳戶提款卡之事實。 3 附表所示被害人提供之通訊軟體LINE對話紀錄。 附表所示被害人有因受詐欺而提供金融帳戶提款卡之事實。 4 貨態查詢系統、監視器錄影畫面翻拍相片、車輛詳細資料查詢報表。 被告有於附表所示之時、地，領取裝有如附表所示之金融帳戶提款卡之包裹之事實。 5 被告提供之通訊軟體LINE對話紀錄。 被告有依「張家瑞」之指示，於附表所示之時、地，以他人之名義領取裝有如附表所示之金融帳戶提款卡之包裹，之後再寄交予「張家瑞」所屬之詐欺集團成員之事實。 6 證人即告訴人詹凱傑於警詢時之證述、附表編號1帳戶之客戶基本資料表、交易明細、臺幣轉帳交易結果通知、對帳單。 告訴人詹凱傑因遭詐欺而匯款至犯罪事實一所示中信銀帳戶，該筆款項隨即轉帳至附表編號1內；告訴人續而直接匯款至附表編號1帳戶之事實。 
二、核被告呂紹鋒就犯罪事實一所為，係犯刑法第339條第1項之
    詐欺取財罪嫌(詐欺劉玉林部分)及刑法第30條第1項、第339
    條第1項幫助詐欺取財罪嫌(詐欺詹凱傑部分)；被告基於一
    行為決意，就同一收簿供他人使用之行為，而造成數被害人
    遭詐騙之結果，屬一行為觸犯數罪名之想像競合關係，請從
    一重之詐欺取財罪處斷；又被告就附表編號2、3所為，係犯
    刑法第339條第1項之詐欺取財罪嫌。被告就上開犯行與「張
    家瑞」均有犯意聯絡，行為分擔，請論以共同正犯。又被告
    所為3次領取帳戶犯行，應認其犯意各別，行為互殊，請予
    以分論併罰。
三、按一人犯數罪者，為相牽連之案件；檢察官於第一審辯論終
    結前，得就與本案相牽連之犯罪追加起訴，刑事訴訟法第7
    條、第265條第1項分別定有明文。查被告前因詐欺等案件，
    經本署檢察官於110年11月11日以110年度偵字第11472號提
    起公訴，現由貴院（梅股）以110年度訴字第1004號審理中
    ，有該案起訴書、刑案資料查註表各1份在卷可參，而本件
    被告所涉犯之詐欺罪嫌，與該案件具有相牽連案件之關係，
    自應依前揭規定追加起訴。
四、依刑事訴訟法第265條第1項追加起訴。
　此　致
臺灣彰化地方法院
中　　華　　民　　國　 111　　年　　6 　　月　　22　　日
　　　　　　　　　　　　　　　檢　察　官  童志曜
本件正本證明與原本無異
中　　華　　民　　國　 111　　年　　7 　　月　　1 　　日
                              書  記  官  蔡孟婷
所犯法條　　
中華民國刑法第339條
（普通詐欺罪）
意圖為自己或第三人不法之所有，以詐術使人將本人或第三人之
物交付者，處 5 年以下有期徒刑、拘役或科或併科 50 萬元以
下罰金。
以前項方法得財產上不法之利益或使第三人得之者，亦同。
前二項之未遂犯罰之。
附表：
編號 被害人 詐欺時間、手法 取件時冒用之名義 領取之時間、地點 1 劉玉琳 詐欺集團成員先在臉書上張貼代工之徵職訊息，被害人於110年8月3日以LINE與之聯絡，詐欺集團便向被害人誆稱：因疫情政府會補助，要伊提供帳戶提款卡做實名制云云，致被害人陷於錯誤而在新北市板橋區自由路上統一超商板耀門市，將其申設之永豐商業銀行帳號000-00000000000000號帳戶之提款卡，以店到店方式寄交予真實姓名年籍不詳之詐欺集團成員使用，並以LINE通訊軟體告知提款卡密碼。 簡文傑 110年8月5日10時9分在彰化縣○○市○○路○段000號之統一超商巨林門市 2 鐘翊軒 詐欺集團成員先在臉書上張貼家庭代工之徵職訊息，被害人於110年8月5日以LINE與之聯絡，詐欺集團便向被害人誆稱：需寄出金融卡方可購買材料云云，致被害人陷於錯誤而110年8月5日晚間9時53分在南投縣埔里鎮之統一超商愛蘭門市，將其申設之中華郵政帳號000-00000000000000號帳戶之提款卡，以店到店方式寄交予真實姓名年籍不詳之詐欺集團成員使用，並以LINE通訊軟體告知提款卡密碼。 (不詳) 110年8月5日12時25分在彰化縣○○市○○○路0號之統一超商兆福門市 3 黃軒昀 詐欺集團成員先在臉書上張貼代工之徵職訊息，被害人於110年8月3日以LINE與之聯絡，詐欺集團便向被害人誆稱：要提供提款卡作為實名制登記，並可申請紓困津貼云云，致被害人陷於錯誤而在新北市林口區統一超商仁森門市，將其申設之中國信託商業銀行帳號000-000000000000號帳戶、合作金庫銀行帳號000-0000000000000號帳戶、其子郭○辰（真實姓名年籍均詳卷）所申設之中華郵政帳號00000000000000號帳戶、郭○希（真實姓名年籍均詳卷）所申設之中華郵政帳號00000000000000號帳戶、郭○一（真實姓名年籍均詳卷）所申設之中華郵政帳號00000000000000號帳戶提款卡寄交予真實姓名年籍不詳之詐欺集團成員使用，並以LINE通訊軟體告知提款卡密碼。 黃英如 110年8月5日13時43分在在彰化縣○○市○○路○段0000號之統一超商台化門市